Contato

21 988755707 (Mobile) dennyshagamenom@gmail.com

www.linkedin.com/in/dennys-aml94 (LinkedIn)

Principais competências

Microsoft Word Oratória Inglês

Languages

Português (Native or Bilingual) Espanhol (Elementary) Inglês (Full Professional)

Dennys Augusto

Autônomo, apaixonado por tecnologia e estudante de desenvolvimento de softwares, voltado para ferramentas para web. Nilópolis, Rio de Janeiro, Brasil

Resumo

Após trabalhar 5 anos na área de manutenção de computadores, infra-estrutura e serviços de suporte helpdesk, tanto como CLT como autônomo, hoje volto minha atenção para o que foi um desafio e se tornou um recomeço de carreira, voltando a estudar na área de desenvolvimento, após algumas experiências como voluntário e estágios, difícil dizer qual setor de programação me entusiasma, entretando dedico atualmente meus estudos para desenvolvimentoweb, utilizando de linguagens e ferramentas que otimizam as tarefas.

Principal característica motivadora nesse universo tecnológico, é o desafio constante de solução de problemas, e como muitas soluções podem ser aplicadas de maneiras diferentes.

Experiência

DAML Soluções em Informática Profissional autônomo março de 2018 - Present (4 anos 9 meses) Rio de Janeiro, Brasil

Trabalho focado em suporte a empresas começarem a informatizar seus negócios, focada em clientes lojistas, implementando diversos sistemas conforme a necessidade do comércio, prestando serviços de manutenção e suporte.

Atualmente o objetivo da empresa está voltada a desenvolvimento-web.

Agência 4tuna
Assistente de desenvolvimento
novembro de 2020 - dezembro de 2021 (1 ano 2 meses)

Agência Kindle Voluntário outubro de 2020 - março de 2021 (6 meses)

Page 1 of 2

Rio de Janeiro, Brasil

Tive grandes oportunidades de me desenvolver tecnicamente com desafios diários.

Hospital E Maternidade Nossa Senhora De Fatima Técnico de suporte em TI março de 2020 - dezembro de 2020 (10 meses) Nova Iguaçu, Rio de Janeiro

INW Brasil

Suporte técnico de tecnologia da informação julho de 2018 - março de 2020 (1 ano 9 meses) Rio de Janeiro e Região, Brasil

Web Tech Automação Comercial Analista de suporte maio de 2016 - julho de 2017 (1 ano 3 meses) nova iguaçu rio de janeiro

A B Pontes Auxiliar de administração 2015 - 2015 (menos de um ano) São Pedro da Aldeia, Rio de Janeiro

Prestek Informática Estagiário de TI 2014 - 2014 (menos de um ano) Benfica, Rio de Janeiro

Formação acadêmica

Alura

freeCodeCamp
Responsive Web Design Certificate, Programação de
Computadores · (2017 - 2017)